臺灣臺南地方法院刑事判決　　　　　　　 96年度訴字第264號
公　訴　人　臺灣臺南地方法院檢察署檢察官
被　　　告　乙○○
　　　　　　　　　　（另案於臺灣臺南監獄臺南分監執行中）
上列被告因違反毒品危害防制條例案件，經檢察官提起公訴（95
年度毒偵字第439、453、454、455、48號），被告於準備程序期
日就被訴事實為有罪陳述，本院合議庭裁定由受命法官獨任進行
簡式審判程序，判決如下：
    主  文
乙○○施用第一級毒品，累犯，處有期徒刑拾月。扣案之第一級
毒品海洛因殘渣袋壹包沒收銷燬之；又施用第一級毒品，累犯，
處有期徒刑拾月。扣案之第一級毒品海洛因共參包（其中壹包驗
餘淨重零點零參公克，空包裝重零點參捌公克；另壹包驗餘淨重
零點壹陸公克，空包裝重零點貳公克；另壹包驗餘淨重零點零玖
公克，空包裝重零點貳玖公克）沒收銷燬之，扣案之注射針筒共
參支、美娜水壹瓶均沒收。應執行有期徒刑壹年肆月。扣案之第
一級毒品海洛因殘渣袋壹包、第一級毒品海洛因共參包（其中壹
包驗餘淨重零點零參公克，空包裝重零點參捌公克；另壹包驗餘
淨重零點壹陸公克，空包裝重零點貳公克；另壹包驗餘淨重零點
零玖公克，空包裝重零點貳玖公克）均沒收銷燬之，扣案之注射
針筒共參支、美娜水壹瓶均沒收。
    事實及理由
一、犯罪事實：乙○○前因施用毒品，經依本院裁定送觀察、勒
    戒後，認無繼續施用毒品之傾向，於88年12月24日執行完畢
    出所。復因施用第一級毒品海洛因案件，經以94年度訴字第
    239號判處有期徒刑8月確定，甫於95年4月5日執行完畢出監
    。詎其猶未戒除毒癮，復基於反覆施用第一級毒品海洛因之
    集合性犯罪故意，自95年8月23日起至95年9月11日止，在臺
    南縣後壁鄉侯伯村151之46號，每天或每隔2、3天即以將海
    洛因置入針筒內添加美娜水或礦泉水後，注射手臂之方式，
    密集施用第一級毒品海洛因多次，於附表編號1所示時地為
    警查獲，並扣得該附表編號內所示物品。嗣被告於95年9月
    12日至同年10月4日間，因案遭羈押於臺灣臺南看守所，詎
    其於出所後再度基於反覆施用第一級毒品海洛因之集合性犯
    罪故意，自95年10月24日起至同年12月11日上午9時許，在
    臺南縣後壁鄉侯伯村151之46號、臺北縣板橋市○○○街30
    巷15弄21之2號住處、臺北縣板橋市○○街朋友住處及臺南
    縣新營市急水溪堤防抽水機旁等處所，每天或每隔2、3天即
    以前述方式，密集施用第一級毒品海洛因多次，嗣於附表編
    號2至5所示時、地先後為警查獲，並分別扣得同附表編號所
    示物品。又被告於附表所示時、地遭警查獲後，均經其同意
    採尿，該尿液經送驗結果，均呈嗎啡陽性反應，而次第查知
    上情。案經臺南縣警察局新營分局報告臺灣臺南地方法院檢
    察署檢察官偵查起訴。
二、本件係經被告乙○○於準備程序為有罪之表示，而經本院合
    議庭裁定由受命法官獨任以簡式審判程序加以審理，依刑事
    訴訟法第273條之2、第159條第2項之規定，不適用傳聞法則
    有關限制證據能力之相關規定；並得依同法第310條之2準用
    第454條之規定製作略式判決書（僅記載「證據名稱」），
    合先敘明。
三、證據名稱：
  （一）被告乙○○於警詢、偵訊及本院審理時之自白（A2卷第
        2、3、6、10頁；A5卷第2頁；B1卷第6、7頁；A1卷第2
        、3、6頁；A4卷第9頁；B4卷第8頁；A3卷第2頁；B3卷
        第11頁；本院卷第30、35至37頁）。
  （二）長榮大學95年9月12日、同年11月13日、95年12月27日
        出具之確認報告各1份、同年12月20日出具之確認報告2
        份；臺南縣警察局新營分局民治派出所採取尿液編號對
        照表、尿液名冊各2份及扣押物品目錄表1份；臺南縣警
        察局新營分局後鎮派出所採取尿液名冊及尿液編號對照
        表、臺南縣警察局新營分局扣押物品目錄表、尿液編號
        對照表、尿液名冊及毒品初步檢驗報告書各1份；臺南
        縣警察局新營分局毒品初步檢驗報告單、臺南縣警察局
        新營分局中山路派出所採取尿液編號對照表及尿液名冊
        各1份；相片4張；扣押物品清單；法務部調查局95年12
        月23日調科壹字第09523051340號、第00000000000號鑑
        定意見書及96年1月15日調科壹字第09623004990號鑑定
        意見書、現場相片8張、扣押書（A1卷第14、15頁；A2
        卷第12至14、20頁；A5卷第7至9頁；B1卷第9、14頁；
        A4卷第21項、23至28頁、29頁；B4卷第13、14頁；A3卷
        第6至11頁；B3卷第26、27頁）。
四、應沒收之物
  （一）附表編號1之海洛因殘渣袋有海洛因附著於上，應可認
        該海洛因與該包裝袋無法分離；附表編號3之第一級毒
        品海洛因1包（驗餘淨重0.03公克，空包裝重0.38公克
        ）、附表編號4之第一級毒品海洛因1包（驗餘淨重0.16
        公克，空包裝重0.2公克）、附表編號5之第一級毒品海
        洛因1包（驗餘淨重0.09公克，空包裝重0.29 公克），
        均為毒品危害防制條例所稱之毒品，又上開3包海洛因
        之包裝袋均有海洛因附著於上，應可認該海洛因與該包
        裝袋無法分離，均應依毒品危害防制條例第18條第1項
        前段規定，諭知沒收並銷燬之。
  （二）附表編號3、編號4之注射針筒各1支為被告所有供其施
        用第一級毒品海洛因所使用之物，據被告供認在卷，應
        依刑法第38條第1項第2款之規定宣告沒收；附表編號5
        之未使用過注射針筒1支及美娜水1瓶均為被告所有供其
        預備施用第一級毒品海洛因所使用之物，亦據被告供認
        在卷，均應依刑法第38條第1項第2款之規定宣告沒收。
五、本件檢察官起訴被告自95年8月23日至同年12月11日上午9時
    許之施用毒品犯行（並扣除95年9月12日至同年10月4日羈押
    於臺灣臺南看守所之期間），惟並未具體敘明被告遭羈押於
    看守所前後所犯之施用第一級毒品罪名其罪數關係為何，經
    公訴檢察官於本院準備程序時補充敘明係分別起訴被告於95
    年8月23日至同年9月11日，以及95年10月24日至同年12月11
    日上午9時2段期間之施用第一級毒品海洛因犯行，且此2次
    所犯罪名，為數罪之關係（見本院卷第29、30頁）。
六、依刑事訴訟法第299條第1項前段、第273條之1第1項、第310
    條之2、第454條第1項，毒品危害防制條例第10條第1項，第
    18條第1項前段，刑法第11條前段、第47條第1項、第51條第
    5款、第38條第1項第2款，判決如主文。
七、如不服本判決，應於判決送達後10日內，向本院提出上訴書
    狀。
本案經檢察官甲○○到庭執行職務。
中　　華　　民　　國　　96　　年　　4 　　月　　4 　　日
             　   刑事第七庭  法　官  莊玉熙
以上正本證明與原本無異。
如不服本判決，應於收受送達後10日內向本院提出上訴書狀（應
附繕本）。
　　　　　　　　　　　　　　　書記官  余富誠
中　　華　　民　　國　　96　　年　　4 　　月　　9 　　日
附表：
  ┌──┬──────┬────────┬─────────────┐
  │編號│日期（民國）│查獲地點        │ 查扣物品                 │
  ├──┼──────┼────────┼─────────────┤
  │ 1  │95年8月25日 │臺南縣新營市民權│海洛因殘渣袋1個           │
  │    │下午3時30分 │路76號          │                          │
  ├──┼──────┼────────┼─────────────┤
  │ 2  │95年10月24日│臺南縣新營市護鎮│                          │
  │    │凌晨3時30分 │里96之55號前    │                          │
  ├──┼──────┼────────┼─────────────┤
  │ 3  │95年11月27日│臺南縣新營市急水│1.被告施用第一級毒品所用之│
  │    │上午8時55分 │溪堤防抽水站旁  │  注射針筒1支。           │
  │    │            │                │2.海洛因1包（驗餘淨重0.03 │
  │    │            │                │  公克，空包裝重0.38公克）│
  │    │            │                │  。                      │
  ├──┼──────┼────────┼─────────────┤
  │ 4  │95年12月6日 │臺南縣後壁鄉侯伯│1.注射針筒1支。           │
  │    │12時50分    │村151之46 號    │2.海洛因1包（驗餘淨重0.16 │
  │    │            │                │  公克，空包裝重0.2公克） │
  │    │            │                │  。                      │
  ├──┼──────┼────────┼─────────────┤
  │ 5  │95年12月11日│臺南縣新營市延平│1.注射針筒1支（未使用過） │
  │    │下午1時10分 │路57號          │  。                      │
  │    │            │                │2.海洛因1包（驗餘淨重0.09 │
  │    │            │                │  公克，空包裝重0.29公克）│
  │    │            │                │  。                      │
  │    │            │                │3.美娜水1瓶。             │
  └──┴──────┴────────┴─────────────┘
附錄本件論罪科刑法條：
毒品危害防制條例第10條第1項
施用第一級毒品者，處6月以上5年以下有期徒刑。
